tr: Sanat ve Eğlence > Hobiler ve Sanatsal Çalışmalar > Sanatlar ve El İşleri > Sanat ve El İşleri Malzemeleri > El İşi Modelleri ve Altlıkları > El İşi Ahşapları ve Modelleri: El İşi Ahşap Blokları; El İşi Ahşap Figürler; El İşi Ahşap Dübelleri; El İşi Ahşap Şekiller; El İşi Ahşap Levhalar; El İşi Ahşap Dilimleri; El İşi Ahşap Çubuklar
fi: Taide ja viihde > Harrastukset ja taiteet > Taide ja askartelu > Askartelumateriaalit > Askartelukuviot ja -pohjat > Askartelupuu ja -kuviot: Askartelupuulohkot; Askartelupuupalat; Askartelupuutapit; Askartelupuumuodot; Askartelupuulevyt; Askartelupuuliuskat; Askartelupuutikut
hu: Művészet és szórakoztatás > Hobbik és kreatív művészet > Művészet és barkácsolás > Művészeti és kézműves anyagok > Kézműves formák és alapok > Kézműves fa és formák: Kézműves fablokkok; Kézműves fakivágások; Kézműves fatiplik; Kézműves faformák; Kézműves falapok; Kézműves faszeletek; Kézműves fabotok
sl-SI: Kultura in zabava > Hobiji in ustvarjalne umetnosti > Umetnost in ročna dela > Materiali za umetniško ustvarjanje in ročna dela > Oblike in osnove za ročna dela > Les in oblike za ročna dela: Leseni bloki za ročna dela; Izrezki iz lesa za ročna dela; Lesene palčke za ročna dela; Oblike iz lesa za ročna dela; Lesene plošče za ročna dela; Lesni sekanci za ročna dela; Lesene palice za ročna dela
cs: Umění a zábava > Hobby, hudba a výtvarné umění > Řemesla a koníčky > Materiál pro umění a řemesla > Tvary a základy pro hobby techniky > Dřevěné odřezky pro hobby využití: Dřevěné kostky pro řemeslné účely; Dřevěné výřezy pro řemeslné účely; Dřevěné kolíky pro řemeslné účely; Dřevěné tvary pro řemeslné účely; Dřevěné desky pro řemeslné účely; Dřevěné plátky pro řemeslné účely; Dřevěné tyčinky pro řemeslné účely
ru: Искусство и развлечения > Хобби и творчество > Искусство и рукоделие > Материалы для художественных работ и рукоделия > Заготовки и основы для рукоделия > Деревянные элементы и заготовки для рукоделия: Деревянные бруски; Деревянные формы; Деревянные шканты; Деревянные фигурки; Деревянные доски; Срезы дерева; Деревянные палочки
nb: Kunst og underholdning > Hobby og kreativitet > Kunst og håndverk > Kunst- og håndverksmaterialer > Former og baser > Tre og former: Treblokker; Treutskjæringer; Treplugger; Treformer; Treark; Treskiver; Trepinner
es: Arte y ocio > Hobbies y artes creativas > Manualidades > Materiales para manualidades > Bases y formas > Formas y tallas en madera: Bloques de madera artesanales; Recortes de madera artesanales; Tacos de madera artesanales; Formas de madera artesanales; Hojas de madera artesanales; Cortes de madera artesanales; Palos de madera artesanales
bg-BG: Изкуства и развлечения > Хобита и творчески изкуства > Изкуства и творчество > Творчески материали > Форми и основи за изработка > Дърво и формички за творчество: Дървени кубчета за творчество; Изрязани дървени формички за творчество; Дървени дибли за творчество; Дървени формички за творчество; Дървени листове за творчество; Дървени шайби за творчество; Дървени клечки за творчество
nl: Kunst en entertainment > Hobby's en creatieve vaardigheden > Handwerk en hobby's > Handwerk- en hobbymaterialen > Hobbyvormen en -ondergronden > Hout en vormen voor hobbygebruik: Houtblokken voor hobbygebruik; Houtsnijwerk voor hobbygebruik; Houten deuvels voor hobbygebruik; Houtvormen voor hobbygebruik; Houten platen voor hobbygebruik; Houten plakjes voor hobbygebruik; Houten stokjes voor hobbygebruik
zh-CN: 艺术与娱乐 > 爱好/艺术创作 > 手工艺品 > 手工艺材料 > 手工艺形状与基座 > 手工艺木片/形状: 手工艺木块; 手工艺木雕; 手工艺木销; 工艺木质形状; 手工艺木板; 手工艺木片; 手工艺木棒
de: Kunst & Unterhaltung > Hobby & Kunst > Kunsthandwerk & Hobby > Kunst- & Bastelmaterialien > Formen & Rohlinge für Kunstarbeiten > Holz & Formen für Kunstarbeiten: Holzblöcke für Kunstarbeiten; Holzausschnitte für Kunstarbeiten; Holzdübel für Kunstarbeiten; Holzformen für Kunstarbeiten; Holzplatten für Kunstarbeiten; Holzscheiben für Kunstarbeiten; Holzstäbe für Kunstarbeiten
el: Τέχνες & Ψυχαγωγία > Χόμπι & Δημιουργικές Τέχνες > Τέχνες & Χειροτεχνίες > Υλικά τέχνης & χειροτεχνίας > Σχήματα & βάσεις χειροτεχνίας > Ξύλο χειροτεχνίας και σχήματα: Ξύλινα μπλοκ χειροτεχνίας; Ξύλινες φιγούρες χειροτεχνίας; Ξύλινοι πείροι χειροτεχνίας; Ξύλινα σχήματα χειροτεχνίας; Ξύλινα φύλλα χειροτεχνίας; Ξύλινες φέτες χειροτεχνίας; Ξύλινα ραβδάκια χειροτεχνίας
zh-TW: 藝術/娛樂 > 嗜好和創作藝術 > 藝術品和手工藝品 > 藝術/手作材料 > 手工藝造型和底座 > 雕刻用木材: 手工藝木塊; 手工藝木製圖樣; 手工藝木榫; 手工藝木製造型; 手工藝木板; 手工藝原木切片; 手工藝木棍
pl: Sztuka i rozrywka > Hobby i sztuki piękne > Sztuka i rękodzieło > Materiały dla artystów i rękodzielników > Kształty i bazy > Drewno i kształty: Drewniane bloki; Drewniane scrapki; Drewniane kołki; Drewniane kształty; Drewniane arkusze; Plastry drewna; Drewniane patyczki
ko: 아트/엔터테인먼트 > 취미/예술 > 미술/공예 > 미술/공예 재료 > 공예 모양틀/바탕 > 공예용 목재/모양틀: 공예용 목재 블록; 공예용 목재 컷아웃; 공예용 목심; 공예용 목재 목다보; 공예용 목재 시트; 공예용 목재 슬라이스; 공예용 목재 막대
da: Kunst og underholdning > Hobby og håndarbejde > Håndarbejde og hobby > Materialer til håndarbejde og hobby > Forme og skabeloner til håndarbejde > Træ og forme til håndarbejde: Træblokke til håndarbejde; Træudskæringer til håndarbejde; Trædyvler til håndarbejde; Træformer til håndarbejde; Træplader til håndarbejde; Træskiver til håndarbejde; Træpinde til håndarbejde
lt-LT: Menai ir pramogos > Hobiai ir menai > Menai ir amatai > Menų ir amatų medžiagos > Rankdarbių formos ir pagrindai > Mediena ir formos rankdarbiams: Medienos tašai rankdarbiams; Medžio išpjovos rankdarbiams; Medienos kaiščiai rankdarbiams; Medienos formos rankdarbiams; Medienos lakštai rankdarbiams; Medienos nuopjovos rankdarbiams; Mediniai pagaliai rankdarbiams
pt-BR: Artes e entretenimento > Hobbies e artes > Arte e artesanato > Materiais de arte e de artesanato > Fôrmas e bases para artesanato > Madeiras e fôrmas para artesanato: Blocos de madeira para artesanato; Recortes de madeira para artesanato; Cavilhas de madeira para artesanato; Formas de madeira para artesanato; Folhas de madeira para artesanato; Pedaços de madeira para artesanato; Varetas de madeira para artesanato
pt-PT: Artes e lazer > Passatempos e artes criativas > Artes e trabalhos manuais > Materiais para artes e trabalhos manuais > Bases e formas para trabalhos manuais > Madeira e formas para trabalhos manuais: Blocos de madeira para trabalhos manuais; Recortes de madeira para trabalhos manuais; Cavilhas de madeira para trabalhos manuais; Formas de madeira para trabalhos manuais; Folhas de madeira para trabalhos manuais; Rodelas de madeira para trabalhos manuais; Paus de madeira para trabalhos manuais
ja: 芸術・エンターテイメント > 趣味・コレクション > クラフト・アート > アート・クラフト用素材 > クラフト用型紙 > クラフト用木材: クラフト用木材ブロック; クラフト用木材カットアウト; クラフト用木材ダボ; クラフトウッドシェイプ; クラフト用木材シート; クラフト用木材スライス; クラフト用木材スティック
sv: Konst och underhållning > Hobby och skapande > Hantverk och hobbyer > Hobbymaterial > Hobbyformar och -baser > Hantverksträ och hantverksformar: Hantverksträklossar; Hantverksutskärningar i trä; Hantverksträplugg; Hantverksträformer; Hantverksträark; Hantverksträskivor; Hantverksträpinnar
sk-SK: Umenie a zábava > Záľuby a tvorivé dielne > Výtvarná dielňa > Materiály pre výtvarnú dielňu > Kreatívne tvary > Kreatívne drevené tvary: Kreatívne drevené kocky; Kreatívne drevené výrezy; Kreatívne drevené kolíky; Kreatívne drevené tvary; Kreatívne drevené dosky; Kreatívne drevené pláty; Kreatívne drevené paličky
hr-HR: Umjetnost i zabava > Hobiji i kreativne umjetnosti > Umjetnost i rukotvorine > Materijali za umjetnost i rukotvorine > Oblici i baze za rukotvorine > Drvo i oblici za rukotvorine: Drveni blokovi za rukotvorine; Drveni izrezi za rukotvorine; Drveni klinovi za rukotvorine; Drveni oblici za rukotvorine; Drvene ploče za rukotvorine; Rezano drvo za rukotvorine; Drveni štapovi za rukotvorine
en: Arts & Entertainment > Hobbies & Creative Arts > Arts & Crafts > Art & Crafting Materials > Craft Shapes & Bases > Craft Wood & Shapes: Craft Wood Blocks; Craft Wood Cutouts; Craft Wood Dowels; Craft Wood Shapes; Craft Wood Sheets; Craft Wood Slices; Craft Wood Sticks
ro-RO: Artă și divertisment > Hobby-uri și artă > Artizanat > Materiale pentru artă/artizanat > Forme și baze pentru proiecte de artizanat > Lemn și forme pentru proiecte de artizanat: Blocuri din lemn pentru proiecte de artizanat; Decupaje din lemn pentru proiecte de artizanat; Dibluri din lemn pentru proiecte de artizanat; Forme din lemn pentru proiecte de artizanat; Plăci din lemn pentru proiecte de artizanat; Secțiuni din lemn pentru proiecte de artizanat; Bețe din lemn pentru proiecte de artizanat
th: ศิลปะและความบันเทิง > งานอดิเรกและศิลปะสร้างสรรค์ > ศิลปะและงานฝีมือ > วัสดุงานศิลปะและงานฝีมือ > รูปร่างและฐานสำหรับงานฝีมือ > ไม้และไม้ที่เป็นรูปร่างสำหรับงานฝีมือ: บล็อกไม้สำหรับงานฝีมือ; ป้ายไม้สำหรับงานฝีมือ; เดือยไม้สำหรับงานฝีมือ; โครงไม้สำหรับงานฝีมือ; แผ่นไม้สำหรับงานฝีมือ; ชิ้นไม้สำหรับงานฝีมือ; แท่งไม้สำหรับงานฝีมือ
it: Arte e svago > Hobby e arti creative > Artigianato e hobby > Materiali per hobby e artigianato > Forme e basi per attività creative > Forme e legno per attività creative: Blocchi di legno artigianali; Ritagli di legno artigianali; Tasselli in legno artigianali; Forme di legno artigianali; Fogli di legno artigianale; Tranciati di legno artigianali; Bastoncini di legno artigianali
vi: Nghệ thuật và giải trí > Sở thích và nghệ thuật sáng tạo > Đồ thủ công mỹ nghệ > Vật liệu nghệ thuật & thủ công mỹ nghệ > Mẫu & khuôn thủ công > Gỗ & Hình thủ công: Khối gỗ thủ công; Hình cắt gỗ thủ công; Chốt gỗ thủ công; Hình gỗ thủ công; Giấy gỗ thủ công; Lát gỗ thủ công; Thanh gỗ thủ công
fr: Arts et loisirs > Loisirs et arts créatifs > Loisirs créatifs > Matériaux pour loisirs créatifs > Formes et bases pour loisirs créatifs > Pièces de bois et formes pour loisirs créatifs: Pièces de bois pour loisirs créatifs; Découpes de bois pour loisirs créatifs; Chevilles en bois pour loisirs créatifs; Formes pour loisirs créatifs; Feuilles de bois pour loisirs créatifs; Morceaux de bois pour loisirs créatifs; Bâtons de bois pour loisirs créatifs